臺灣臺北地方法院交通事件裁定　　　　 94年度交聲字第973號
原處分機關　臺北市交通事件裁決所
異議人即
受處分人　　甲○○
上列受處分人因違反道路交通管理處罰條例案件，對於臺北市交
通事件裁決所中華民國九十四年九月十五日所為之處分（原處分
案號：北市裁二字第裁22─1AA616388號）聲明異議，本院裁定
如下：
    主      文
原處分撤銷。
甲○○不罰。
    理      由
一、按犯罪事實應依證據認定之，無證據不得認定犯罪事實，刑
    事訴訟法第一百五十四條第二項定有明文；次按認定犯罪事
    實所憑之證據，雖不以直接證據為限，間接證據亦包括在內
    ；然而無論直接或間接證據，其為訴訟上之證明，須於通常
    一般之人均不致有所懷疑，而得確信其為真實之程度者，始
    得據為有罪之認定，倘其證明尚未達到此一程度，而有合理
    之懷疑存在時，即應為有利於被告之認定，更不必有何有利
    之證據，最高法院三十年上字第八一六號判例、七十六年台
    上字第四九八六號判例參照。而法院受理交通事件，準用刑
    事訴訟法之規定，道路交通管理處罰條例第八十九條前段規
    定甚明，是前揭刑事訴訟法上之罪疑唯輕或罪疑唯有利於被
    告之原則，於法院審理交通聲明異議案件時，亦有所適用。
二、原處分意旨略以：本件異議人即受處分人甲○○於民國九十
    四年八月二日下午二時五十分許，將其所有車牌號碼AZP─
    056號重型機車違規停放於臺北市○○○路○段前設有禁止
    停車標誌之人行道上，經原舉發單位即臺北市停車管理處以
    受處分人有違反道路交通管理處罰條例第五十六條第一項第
    四款「在設有禁止停車標誌之處所停車」之違規行為為由，
    對受處分人掣單舉發，嗣受處分人於舉發通知單上所載應到
    案日期前到案提出陳述，經原處分機關函請原舉發單位調查
    結果，仍認受處分人確有前開違規行為，乃依道路交通管理
    處罰條例第五十六條第一項第四款、違反道路交通管理事件
    統一裁罰基準及處理細則（下稱處理細則）第四十四條第一
    項及違反道路交通管理事件統一裁罰基準表（下稱基準表）
    之規定，於九十四年九月十五日以北市裁二字第裁22─1AA6
    16388號裁決書裁罰受處分人罰鍰新臺幣（下同）六百元在
    案。
三、受處分人聲明異議意旨略以：當日確將機車停放於採證照片
    所示地點，惟下午停車時係停放於機車停車格內，詎晚上返
    回停車處竟發現機車遭他人搬移至格線外，以致遭開單告發
    ；又當日係前往忠孝東路拜訪胞兄，機車停放地點實為忠孝
    東路三段捷運忠孝新生站附近之機車停車格內，原舉發通知
    單及裁決書均載為新生南路三段五十四號，惟經前往該處察
    看拍照，發現該地址（「大學眼科」）前之人行道根本未劃
    設機車停車格，顯見原處分所稱違規地點與事實不符，為此
    聲明異議，請求撤銷原處分等語。
四、經查：
  (一)依本件採證照片以觀，受處分人之車牌號碼AZP─056號重型
    機車於拍照採證時固係停放於機車停車格之外，惟係該停放
    區白線範圍外之第一輛機車，距離得以合法停放之白線區域
    甚近，且觀照片右側中白線停放區域內仍有空隙，自不能排
    除受處分人之機車原係停放於白線區域內，惟嗣遭其他駕駛
    人為插入機車而將之移動至白線外之可能性，且依受處分人
    之機車距離合法停放區域甚近、白線區域內尚有其他空隙等
    情，其可能性亦難謂非高。
  (二)又本件原舉發通知單之違規地點固記載為「新生南路三段五
    十四號」，惟經本院函詢關於臺北市○○○路○段五十四號
    前人行道之機車停車格劃設及交通標誌設置情形，得知新生
    南路三段五十四號前人行道並未設有機車停車格，該處並設
    有明顯「人行道、騎樓禁止停車」之標誌，機車應停放於該
    地點巷弄內之公設機車停車格，有臺北市政府警察局大安分
    局九十四年十月二十日北市警安分交字第○九四三四四四二
    六○○號函及檢附之現場照片四張在卷可稽，核與受處分人
    所提出其自行前往現場拍攝之照片相符。依前揭臺北市○○
    ○路○段五十四號前人行道之照片以觀，該人行道上並未劃
    設任何機車停車格，而與原舉發機關舉發時所拍攝採證照片
    中顯示劃設有機車停車格之情形不符，對比照片中周圍環境
    ，二者亦不相同，足見原舉發照片之拍攝地點應非原舉發通
    知單所載之「新生南路三段五十四號」，原裁決書未察，就
    本件違規地點亦為相同之錯誤記載，自有未合。受處分人辯
    稱原處分所認違規地點與事實不符等語，即屬有據。
五、綜上所述，本件受處分人堅決否認有何違規停車行為，亦不
    能完全排除其機車原停放於停車格，嗣遭人移動至格外之可
    能，除採證照片外，復查無其他積極證據足資證明受處分人
    確有本件違規停車之行為，而有合理之懷疑存在；且原處分
    所認定之違規地點復與事實不符，其裁決顯難認為允當，依
    首揭說明，本件自應為有利於受處分人之認定，而不得遽予
    處罰。原處分機關未察，以受處分人有在設有禁止停車標誌
    之處所停車之違規行為為由，依道路交通管理處罰條例第五
    十六條第一項第四款、處理細則第四十四條第一項暨基準表
    之規定，對受處分人裁處罰鍰六百元，尚有未洽。從而本件
    異議為有理由，自應由本院將原處分撤銷，改諭知受處分人
    不罰，以資適法。
據上論斷，應依道路交通案件處理辦法第二十條前段，裁定如主
文。
中　　華　　民　　國　　94　　年　　11　　月　　1 　　日
                  交通法庭法　官　林庚棟
以上正本證明與原本無異。
如不服本裁定應於送達後五日內向本院提出抗告狀。
　　　　　　          　　書記官　殷玉芬
中　　華　　民　　國　　94　　年　　11　　月　　3 　　日
